臺灣臺東地方法院刑事判決　　　　　　　100年度訴字第236號
公　訴　人　臺灣臺東地方法院檢察署檢察官
被　　　告　陳嘉玲
上列被告因違反毒品危害防制條例等案件，經檢察官提起公訴（
100年度毒偵字第333號、第380號），被告於本院準備程序中為
有罪之陳述，經合議庭裁定由受命法官獨任進行簡式審判程序，
判決如下：
    主  文
陳嘉玲施用第一級毒品，累犯，處有期徒刑捌月，扣案之海洛因
肆包（毛重共拾貳點捌公克）併同無法析離之包裝袋肆個均沒收
銷燬之，注射針筒陸支、注射用水肆支、分食器壹支、橡皮束帶
貳條均沒收之；又施用第二級毒品，累犯，處有期徒刑參月，扣
案之安非他命吸食器貳支沒收之。應執行有期徒刑拾月，扣案之
海洛因肆包（毛重共拾貳點捌公克）併同無法析離之包裝袋肆個
均沒收銷燬之，注射針筒陸支、注射用水肆支、分食器壹支、橡
皮束帶貳條、安非他命吸食器貳支均沒收之。
    犯罪事實
一、陳嘉玲前因施用毒品案件，於民國94年11月8日，經本院以
    94年度毒聲字第125號裁定觀察、勒戒後，因有繼續施用毒
    品傾向，於95年2月22日，再經本院以95年度毒聲字第19 號
    裁定令入戒治處所施以強制戒治，並於96年1月19日停止戒
    治處分出監；復因竊盜案件，於94年5月24日，經本院以93
    年度易字第271號判決判處有期徒刑7月確定，再因竊盜案件
    ，於95年11月27日，經本院以94年度訴字第250號判決判處
    有期徒刑11月確定，上開2案件嗣經本院以96年度聲減字第
    172號裁定減刑為有期徒刑3月15日、5月15日，並於96年12
    月22日縮刑期滿執行完畢。詎其仍不知悔改，基於分別施用
    第一級毒品海洛因、第二級毒品安非他命之犯意，於100 年
    6月23日晚上9時許，在臺東縣臺東市○○路○段41號「展富
    休閒民宿」A2客房內，以將海洛因加水稀釋再以注射針筒注
    入體內之方式，施用海洛因1次。復於施打海洛因後約30 分
    鐘，在相同地點，以將安非他命置於玻璃管內用打火機加熱
    燒烤吸食煙氣之方式，施用安非他命1次。嗣陳嘉玲因另案
    遭通緝，而為警於同年6月25日上午8時55分許，在上揭民宿
    客房內將其逮捕，並經其同意對該客房執行搜索，而扣得海
    洛因4包（毛重共12.8公克）、注射針筒6支、注射用水4支
    、分食器1支、橡皮束帶2條、安非他命吸食器2支等施用毒
    品用具，員警乃疑其曾施用毒品，遂於該日上午10時許徵得
    陳嘉玲之同意，採集其尿液送驗（尿液檢體代號：B-126號
    ），檢驗結果呈現鴉片類、安非他命類陽性反應。又陳嘉玲
    遭緝獲後旋於同日入監服刑，而於同年6月27日上午9時經法
    務部矯正署臺東監獄人員採集尿液送驗，檢驗結果亦呈現鴉
    片類之嗎啡、安非他命類陽性反應，而悉上情。
二、案經臺東縣警察局臺東分局報告及法務部矯正署臺東監獄移
    送臺灣臺東地方法院檢察署檢察官偵查起訴。
    理  由
壹、程序事項
    被告陳嘉玲所犯者均非為死刑、無期徒刑、最輕本刑為3年
    以上有期徒刑之罪或高等法院管轄第一審案件，其於準備程
    序進行中，先就被訴事實為有罪之陳述，經告知其簡式審判
    程序之旨，並聽取公訴人、被告之意見後，本院合議庭依刑
    事訴訟法第273條之1第1項之規定，裁定由受命法官獨任以
    簡式審判程序進行本案之審理。
貳、實體事項
一、上揭犯罪事實，業據被告陳嘉玲坦承不諱，並有臺東縣警察
    局臺東分局100年度偵辦毒品案件嫌疑尿液採集代碼對照表
    （代號：B-126）、台灣台東監獄收容人採尿檢驗登記簿（
    呼號：035）、慈濟大學濫用藥物檢驗中心檢驗總表2份、臺
    東縣警察局臺東分局100年6月25日搜索筆錄、勘察採證同意
    書、搜索現場位置圖、查獲照片14張等在卷可稽；此外，復
    有海洛因4包（毛重共12.8公克）、注射針筒6支、注射用水
    4 支、分食器1支、橡皮束帶2條、安非他命吸食器2支扣案
    可佐，足認被告自白與事實相符，堪以採信。
二、查海洛因、安非他命分別為毒品危害防制條例第2條第2項第
    1款、第2款所明定之第一級毒品及第二級毒品。核被告所為
    ，係犯毒品危害防制條例第10條第1項之施用第一級毒品罪
    、同條第2項之施用第二級毒品罪。被告為供己施用而於施
    用前持有第一級毒品海洛因、第二級毒品安非他命之低度行
    為，為其施用之高度行為所吸收，均不另論罪。其所犯上開
    二罪，犯意各別，行為互殊，應予分論併罰。又被告曾有如
    前所述之犯罪科刑及刑之執行情形，此有臺灣高等法院被告
    前案紀錄表在卷可稽，其於有期徒刑執行完畢後5年內，故
    意再犯本件有期徒刑以上之罪，為累犯，其上開所犯2罪，
    均應依刑法第47條第1項規定加重其刑。爰審酌被告前有多
    次施用毒品前科，曾經本院裁定觀察勒戒、強制戒治並執行
    完畢，詎仍未能戒除毒癮，足見其自制力薄弱，且乏悛悔之
    意，其不思尋求正當之身心發展，竟又施用足以導致精神障
    礙、性格異常，甚至造成生命危險之毒品，所為自無足取，
    兼衡其犯罪動機、手段、智識能力（國中肄業）、家庭、經
    濟狀況（已婚、需扶養3個未成年子女、經濟狀況勉持、以
    種菜為業）、犯後坦承犯行之態度、檢察官之求刑意見、被
    告之量刑意見等一切情狀，各量處如主文所示之刑，並定其
    應執行之刑。
三、末查，扣案之第一級毒品海洛因4包（毛重共12.8公克），
    不問屬於犯人與否，均應依毒品危害防制條例第18條第1項
    前段之規定，沒收銷燬之；又包裝上開海洛因所用之包裝袋
    4 個，因內含極微量之海洛因殘留而無法析離，應併依毒品
    危害防制條例第18條第1項前段之規定，沒收銷燬之（最高
    法院95年度臺上字第3739號、第7354號判決參照）。另扣案
    之注射針筒6支、注射用水4支，為被告所有供其預備施用第
    一級毒品所用之物，及分食器1支、橡皮束帶2條為被告所有
    供其施用第一級毒品所用之物，再扣案之安非他命吸食器2
    支，為被告所有供其施用第二級毒品所用之物，業據被告供
    承明確，又此等物品本質上尚可供其他用途使用，客觀上難
    認係專供施用毒品之器具，爰均應依刑法第38條第1項第2款
    之規定，併予宣告沒收之。至被告施用第一、二級毒品時所
    使用之注射針筒1支及玻璃管1個，既未扣案，且被告供稱業
    已丟棄，復查無證據證明仍然存在，為免日後執行之困難，
    均不予宣告沒收。
據上論斷，依刑事訴訟法第273條之1第1項、第299條第1項前段
，毒品危害防制條例第10條、第18條第1項前段，刑法第11條前
段、第47條第1項、第51條第5款、第38條第1項第2款，判決如主
文。
本案經檢察官胡晟榮到庭執行職務
中    華    民    國   100    年    9     月    5     日
                  刑事第一庭  法  官  陳鈺雯
以上正本證明與原本無異。
如不服本判決應於收受送達後10日內向本院提出上訴書狀，並應
敘述具體理由；其未敘述上訴理由者，應於上訴期間屆滿後20日
內向本院補提理由書（均須按他造當事人之人數附繕本）。「切
勿逕送上級法院」。告訴人或被害人對於本判決如有不服，請書
具不服之理由狀，請求檢察官上訴者，其上訴期間之計算係以檢
察官收受判決正本之日期為準。
                              書記官  廖丁逸
中    華    民    國   100    年    9     月    5     日
附錄論罪科刑法條：
毒品危害防制條例第10條
施用第一級毒品者，處 6 月以上 5 年以下有期徒刑。
施用第二級毒品者，處 3 年以下有期徒刑。